【裁判字號】    97,訴緝,93
【裁判日期】    971231
【裁判案由】    違反護照條例等
【裁判全文】
臺灣桃園地方法院刑事判決              97年度訴緝字第93號
公  訴  人  臺灣桃園地方法院檢察署檢察官
被      告  甲○○
上列被告因行使偽造公文書等案件，經檢察官提起公訴（94年度
偵字第4203號、第13127 號），本院判決如下：
    主  文
甲○○共同行使偽造公文書，足以生損害於公眾及他人，處有期
徒刑壹年。
扣案之張丘鳳、林立悅名義之護照各壹本、中華航空公司CI006
號班機登機證貳張，均沒收。
    事  實
一、緣大陸地區女子陳芳、陳優弟欲透過非法方式前往美國打工
    ，遂由渠等家人與人蛇集團之蛇頭接洽，經商議，渠2 人家
    人同意若人蛇集團幫助渠2 人成功赴美後各付人蛇集團6 萬
    元美金，而由渠2 人先持中共當局所核發之護照於93年11月
    4 日抵香港，蛇頭並交待渠2 人於翌日自香港搭乘國泰航空
    公司CX466 號班機抵台灣中正機場辦理轉機，抵台後自會有
    其他人蛇集團成員接應渠2 人轉機赴美。傅伍俊（其與本案
    其他被告即李安智、張敏、林憲吾、徐嘉榮、張秋鳳、林麗
    月、陳重德均經本院於96年11月27日以95年度訴字第1975號
    判決有罪在案）、林憲吾與陳家銘（應由檢察官另案偵辦）
    、王建安（應由檢察官另案偵辦）、鄧穩勝（應由檢察官另
    案偵辦）則共為上開人蛇集團之成員，而與該人蛇集團、陳
    芳、陳優弟具有行使偽造護照、行使偽造準公文書、行使屬
    特許證之美國簽證、在機場以交付證件之方式利用航空器運
    送非運送契約應載之人至他國之共同犯意聯絡，人蛇集團中
    之王建安、陳家銘交待傅伍俊先於93年11月3 日搭機前往香
    港，再接應陳芳、陳優弟共同搭乘國泰航空公司CX466 號班
    機抵台灣中正機場；鄧穩勝、林憲吾則負責找尋已有美國簽
    證且願意於93年11月5 日配合至中正機場航空公司櫃檯辦理
    劃位領得赴美國洛杉磯之機票、登機證後，將該機票、登機
    證交予人蛇集團使用之台灣女子2 名，嗣鄧穩勝徵得亦與渠
    等人蛇集團具有上開共同犯意聯絡之林麗月、徐嘉榮之同意
    ，而徐嘉榮亦取得具有上開共同犯意聯絡之其妻張秋鳳之同
    意，由已事先辦好美國簽證之林麗月、張秋鳳出名，透過鄧
    穩勝代向不知情之雄獅旅行社嘉義分公司票務員黃美淑訂購
    93年11月5 日赴美國洛杉磯之機票，以便於該日在中正機場
    透過交換登機證之方式，將林麗月、張秋鳳赴美國洛杉磯之
    登機證交由陳芳、陳優弟使用；傅伍俊又自93年11月1 日起
    即與任職於復興航空公司駐中正機場第一航廈（按本案所指
    中正機場之航廈均指第一航廈）之副理李安智、任職於內政
    部警政署入出境管理局第一航廈雇員負責該航廈入出境電腦
    管制業務之張敏密切電話聯繫，徵得李安智、張敏之同意而
    共同加入上開人蛇集團，渠等因而具有上開共同犯意聯絡，
    利用李安智、張敏之上開身分得以自由入出第一航廈管制與
    非管制區之便利，傅伍俊通知李安智、張敏於93年11月5 日
    大陸女子陳芳、陳優弟搭乘國泰航空公司CX466 號班機抵達
    中正機場後接應並引導陳芳、陳優弟先行辦理轉機赴高雄之
    手續，再引導該2 人至赴美國洛杉磯之航班之登機門搭機至
    洛杉磯，另並由李安智、張敏擔任陳芳、陳優弟在過境轉機
    室劃位取得赴高雄登機證與林麗月、張秋鳳在出境大廳劃位
    取得赴美國洛杉磯登機證之交換之交通角色；人蛇集團並利
    用美國簽證、登機證均以英文記載，查驗之航空公司人員及
    美國關員不易查知之漏洞，事先徵得亦有上開共同犯意聯絡
    之陳重德、甲○○之同意（陳重德、甲○○對於行使偽造護
    照、行使偽造護照內頁之屬特許證之美國簽證部分具有直接
    故意，其他部分則為間接故意，詳理由欄(十七)(2)所述），由渠
    2 人將其2 人各於90年4 月4 日、90年10月29日獲外交部核
    發之號碼各為000000000 號、000000000 號之中華民國護照
    交予人蛇集團不詳成員使用，人蛇集團再加以偽造基本資料
    頁（詳如下述）、偽造美國簽證、偽造屬公文書即偽造內政
    部警政署航空警察局證照查驗人員權責核蓋之93年11月5 日
    出境章戳於上開護照內頁及上開簽機證上（表示渠2 人確於
    該日出境），又將欲持交陳優弟、陳芳2 人使用之陳重德、
    甲○○上開2 護照之基本資料頁各偽造成「張丘鳳，CHANG
    CHIU- FENG，性別：F ，身分證統一編號：Ｚ000000000號，
    出生日期：02 OCT 1984 」、「林立悅，LIN LI-YUEH ，性
    別：F ，身分證統一編號：Ｚ000000000號，出生日期：28
    FEB 1981」，如此即可與林麗月、張秋鳳之我國護照基本資
    料頁、美國簽證及赴美國洛杉磯登機證上之英文譯名完全相
    同，並補正轉機時因未經過入出境查驗櫃檯而在護照內頁及
    上開登機證上缺少之上開93年11月5 日出境章戳，以求在登
    機赴美時不為我國之機場關員、航空公司人員發現，並可同
    時矇混入境美國時查驗證照之美國關員，人蛇集團再俟機於
    大陸女子陳優弟、陳芳赴香港時，分別將上開偽造之我國護
    照交由陳優弟、陳芳，以供渠等自香港搭機來台及在中正機
    場轉機赴美時行使。
二、上開準備在中正機場藉由交換登機證並行使偽造護照、偽造
    出境章戳及美國簽證之方式達成偷渡大陸女子陳芳、陳優弟
    之一切前置作業完成後，林麗月、張秋鳳先於93年11月5 日
    15時許國泰航空公司CX466 號航班尚未抵達前先至中正機場
    第一航廈出境大廳之中華航空公司櫃檯辦理該航空公司CI00
    6 號赴美國洛杉磯班機之劃位手續，待領得登機證，即將之
    交予鄧穩勝，鄧穩勝再將之交予不詳之共犯成年男子，由該
    不詳男子負責親自進入或交由其他人蛇共犯成年男子進入中
    正機場第一航廈管制區內轉交予陳優弟、陳芳，並在轉交該
    登機證前，在登機證上偽造內政部警政署航空警察局證照查
    驗人員權責核蓋之屬準公文書之93年11月5 日出境章戳。人
    蛇集團不詳分子先於陳芳、陳優弟仍在香港之時，交予其2
    人上開偽造之甲○○、陳重德之中華民國護照。陳優弟、陳
    芳在傅伍俊之陪同下，共同於93年11月5 日15時自香港搭乘
    國泰航空公司CX466 號班機抵中正機場，渠3 人自中正機場
    第一航廈B8登機門進入該航廈2 樓，經過B7往B6登機門方向
    之長廊，張敏則由B6往B7登機門方向之航廈2 樓長廊走去，
    此時有一不詳之共犯成年男子在陳芳往B6登機門方向之長廊
    電動步道時，將中華航空公司CI006 號班機之登機證交予陳
    芳，待張敏與傅伍俊碰頭後，張敏即帶領陳優弟、陳芳續往
    B6登機門附近之轉機室，李安智則在轉機室附近與張敏、陳
    優弟、陳芳會合，李安智並向陳優弟、陳芳稱「跟我走」，
    此時張敏由航站2 樓南公務門先行上3 樓南喇叭口附近之免
    稅商店，陳優弟、陳芳即緊緊跟隨李安智之後行走，傅伍俊
    此時先行至入境證照查驗櫃檯辦理入境查驗手續並入關，李
    安智則帶領陳優弟、陳芳至靠南機坪之航站2 樓鄰近B6登機
    門之轉機室之中華航空公司轉機櫃檯，以人蛇集團成員稍早
    在香港交予陳優弟、陳芳之赴高雄機票辦理轉機赴高雄之手
    續，並領得中華航空公司CI195 號往高雄班機之登機證，渠
    2 人隨即將往高雄班機之登機證交予李安智，李安智再帶同
    陳優弟、陳芳至上開辦理轉機赴高雄之中華航空公司櫃檯附
    近之航警局安檢隊辦理隨身行李檢驗，迨通過隨身行李安檢
    ，李安智帶領陳優弟、陳芳經電扶梯上3 樓，經過3 樓喇叭
    口之免稅商店與張敏再度會合，此時張敏、李安智2 人明知
    若陳優弟、陳芳果真要轉機至高雄，應直接在喇叭口附近之
    靠南機坪之B1R 登機門登機，卻仍本於上開人蛇集團間之共
    同犯意聯絡，續共同帶領陳優弟、陳芳經過陸橋（南天橋）
    再行經南安檢線（出境及轉機旅客不得逆向回流穿越南安檢
    線，故須上出境4 樓，再下至出境3 樓靠北機坪之A7登機門
    ），此時張敏與渠等分開並經由航站3 樓南公務門先往入境
    大廳公務門方向走（詳下述，其係欲走至入境大廳與傅伍俊
    會合），自李安智、陳優弟、陳芳與張敏在上開3 樓喇叭口
    免稅商店附近會合後至張敏與李安智、陳優弟、陳芳再度分
    手止，李安智並將自陳優弟、陳芳手上取獲之赴高雄登機證
    2 張交由張敏（詳下述，其與傅伍俊在入境大廳會合後，其
    又走至出境大廳，目的係將赴高雄登機證交予林麗月、張秋
    鳳）。李安智、陳優弟、陳芳行至3 樓盡頭後，即由李安智
    帶領陳優弟、陳芳上左側樓梯至出境4 樓，續由李安智在前
    ，陳優弟、陳芳跟隨在後（始終保持約3 、4 公尺距離）之
    方式，由出境4 樓下出境3 樓，往北機坪之方向，行經北安
    檢線，再行經北天橋後，來到北喇叭口（北喇叭口之右側按
    順序即A7、A6登機門），李安智以手指指向對陳優弟、陳芳
    左側之A7登機門後，李安智即往北喇叭口之反方向，走向北
    天橋離去。此時某不詳之人蛇共犯成年男子將中華航空公司
    CI006 號班機之登機證交予陳優弟，陳優弟、陳芳在候機室
    排隊欲進入A7登機門登機，陳優弟先行通過中華航空公司人
    員對其所持上開偽造之陳重德護照、登機證之查驗，而進入
    中華航空公司CI006 號班機內，陳芳嗣後將所持上開偽造之
    甲○○護照、登機證交由中華航空公司人員檢驗時，為該公
    司人員發覺該偽造護照內之美國簽證部分欄位印刷不清，而
    通知航警局證照查驗隊至現場當場破獲，陳優弟、陳芳上開
    行使偽造護照、偽造出境章戳、偽造美國護照之行為足生害
    於張丘鳳、林立悅及我國入境管理當局對於轉機及出境旅客
    管理之正確性，警方詢問陳芳始知中華航空公司CI006 號班
    機上有另1 欲轉機偷渡之大陸女子，經警方對該班機實施全
    面清艙，始發現已坐上該班機之陳優弟，並扣得該2 大陸女
    子所持上開偽造護照及渠等持用之中華航空公司CI006 號班
    機登機證。張敏在與李安智共同帶領陳優弟、陳芳經過陸橋
    （南天橋）再行經南安檢線之後，此時張敏即與渠等分開並
    經由航站3 樓南公務門先往入境大廳公務門方向走，並經由
    該公務門之樓梯間走至入境大廳1 樓與傅伍俊會合，傅伍俊
    親將內裝不詳物件之類似信封之物品交予張敏後，渠2 人始
    分別離去，嗣傅伍俊旋走至出境大廳或親自或經由不詳之第
    三人將上開赴高雄之登機證2 張交予鄧穩勝、林麗月、張秋
    鳳等人。嗣經警方調閱第一航廈各位置監視器查看，又調閱
    相關人等之通聯紀錄後，始循線查知上情。
三、案經內政部警政署航空警察局移送台灣桃園地方法院檢察署
    檢察官偵查起訴。
    理  由
一、訊據被告甲○○矢口否認上開事實辯稱：伊之前到桃園來工
    作，老闆是伊以前的友人，也是同村的人，伊只作三個月而
    已，伊把身分證放在所租房間被老闆或他人拿去，然後交給
    一位侯小姐去偷辦護照，不是伊要辦護照的云云。惟查：
(一)、本件被告於本件言詞辯論終結前，未對證人陳芳、陳優弟、
    證人即共同被告傅伍俊、李安智、張敏、林憲吾、徐嘉榮、
    甲○○、張秋鳳、林麗月、甲○○之歷次警訊筆錄之證據能
    力聲明異議，本院審酌並無任何共同被告對於該等警訊證詞
    之製作之外部情狀聲明異議即主張係以不正方式加以製作，
    是依刑事訴訟法第159 條之5 第2 項之規定，上開各人之警
    訊筆錄均有證據能力，核先敘明。
(二)、證人陳芳於93年11月5 日警訊時證稱伊於93年11月5 日自香
    港搭乘國泰航空CX466 班機抵台，欲轉搭中華航空CI006 班
    機至洛杉磯，目的為打工，伊所持用之林立悅名義中華民國
    護照並非伊本人所有，是伊大陸家人與蛇頭接洽安排，由蛇
    頭於本日在中正機場交給伊的（按應係在香港即已交予伊，
    並由伊持用在香港登機），伊於15時10分左右到達臺北，出
    B8登機門後又轉搭乘電動步道，蛇頭便上前叫伊，並將護照
    及登機證交付給伊，然後再自行經入境大廳及北邊過境櫃檯
    到達A7登機門，此次偷渡代價為6 萬元美金等語，又於93年
    11 月6日警訊時證稱伊確實與一名男子到南邊過境櫃檯劃位
    ，伊只知道他是要帶伊的人，並依照他的話去做，伊身上到
    高雄的機票是蛇頭在香港便交給伊的，伊於昨（5） 日15時
    10 分 左右到達臺北，出B8號登機門後又轉搭乘電動步道，
    一名年輕男子便上前找伊，並將CI006 班機之登機證交付給
    伊，然後另一名男子再出現，帶伊到南邊過境櫃檯，劃完機
    位後引導伊通過安檢線，然後帶走CI195 之登機證便離開，
    伊再自行前往A7號登機門，第一名男子長得瘦瘦的，身高約
    一米七二，大約二十五歲左右，第二名男子（按即被告李安
    智）身材高狀，大約四五十歲，伊93年11月4 日在香港就已
    取得變造中華民國護照等語，再於93年11月15日警訊時證稱
    伊上次警訊證稱第二名男子帶伊到南邊過境櫃檯劃完機位後
    引導伊通過安檢線，然後帶走CI195 之登機證，該男子拿走
    一張登機證並跟伊說「跟我走」，第二個男子跟伊在一起比
    較久，而且他都沒離開伊，伊印象他穿深色西裝，又因為從
    照片中伊與他都在一起，所以伊確定是伊講的第二個男子等
    語，再於93年11月16日警訊時證稱在香港市區一家餐廳內，
    由一不知名男子打電話給伊，問伊是否到了，伊說伊到了，
    約10 幾 分鐘後，上述男子主動接近伊，就把護照交給伊，
    還有一張到臺灣的機票，當天伊在中正機場從第一個男子拿
    到登機證（美國）走不遠時，第二個男子忽然從伊身旁跟伊
    說「跟我走」，最後伊才走至A7登機處等語。
(三)、證人陳优弟於93年11月5 日警詢時證稱伊於香港時間（5）
    日搭乘CX466 班機於15時15分抵達中正機場（B8坪），伊於
    93年11月5 日16時50分在中正機場一期A7登機門前查獲，不
    認識的人在A7附近交給伊偽造之張丘鳳名義之中華民國護照
    等語，又於93年11月15日警詢時證稱伊至臺灣轉機時，碰過
    2 位接應之男子，第一個男子（按即被告李安智）沒拿東西
    給伊，但他跟伊講「跟我走」，第二個男子，拿赴美國之登
    機卡給伊，並跟伊說「到對面登機上飛機」，第一個男子帶
    伊到航空公司櫃檯辦理劃位至高雄的機位，後帶伊過檢查行
    李處，再帶到坐電梯後（那時該男子有跟伊一起坐電梯），
    出電梯就分開了，分開時該男子有用手指往A7登機門方向走
    ，第二位男子只有在伊往A7登機門準備從3F下2F之3F 長 廊
    處對面拿至美國之登機卡給伊，那時伊站在那裡就是要等該
    男子來，伊至轉機室航空公司櫃檯劃位時之前，就跟陳芳及
    第一個男子走在一起等語，再於93年11月16日警詢時證稱伊
    在香港一家餐廳內，由不詳之人在該處直接交付給伊上開偽
    造之中華民國護照，該蛇頭在餐廳告訴伊，等伊至臺灣機場
    下飛機時，自然就會有人帶伊辦理手續，伊在中正機場時，
    伊在上開警詢筆錄所講的第二個男子在A7（3F）登機前長廊
    （那時伊就站在那裡等該男子）從前面與我擦身而過，將赴
    美國登機證塞在伊右手上，伊走出B8登機門不久，就有一位
    男子（就是伊上開警詢筆錄所講的第一個男子）主動接近伊
    並且跟伊講「跟我走」，伊才在他帶領下走到A7登機門附近
    ，伊沒有詢問過任何事情，是該男子主動接近伊，第一個男
    子在帶伊走過行李檢查處與上電扶梯中間某處，該男子要伊
    把伊手上的中華民國護照、登機證（那時護照與登機證是放
    在一起）拿給該男子，所以是該男子把到高雄之登機證拿走
    ，拿走後沒有還給伊等語，又於93年12月7 日偵訊時結證稱
    伊在香港登機來台時就是用被查扣的這本偽造中華民國護照
    ，前往A7登機門過程是由照片中的李安智帶路，李安智走過
    來叫伊跟其一起走，伊在來台飛機上與陳芳坐在一起，要下
    機時傅伍俊走到伊座位向伊說下飛機跟他走，傅伍俊離開後
    穿西裝之人（即被告李安智）才過來叫伊與陳芳跟他走，伊
    此行偷渡成功後約定要付人蛇集團美金6 萬元等語。
(四)、大陸女子陳芳、陳優弟、被告傅伍俊抵中正機場，由B8登機
    門進入第一航廈2 樓，由被告傅伍俊帶領往B6登機門方向行
    走，嗣被告張敏反方向與渠等會合，被告傅伍俊即先行辦理
    入境，被告張敏帶陳芳、陳優弟至轉機室附近，由被告李安
    智續行帶領陳芳、陳優弟至轉機室之華航櫃檯辦理至高雄之
    劃位手續並領得登機證，再帶陳芳、陳優弟通過轉機室之隨
    身行李安檢，又帶陳芳、陳優弟上出境3 樓，並與被告張敏
    再度會合，被告張敏、李安智共同帶領陳芳、陳優弟經南安
    檢線，被告張敏先與渠等分開並經由航站3 樓南公務門往入
    境大廳公務門方向走至入境大廳與被告傅伍俊會合，被告李
    安智帶同陳優弟、陳芳行經3 樓南安檢線後，被告李安智帶
    領陳優弟、陳芳上左側樓梯至出境4 樓，續由被告李安智在
    前，陳優弟、陳芳跟隨在後（始終保持約3 、4 公尺距離）
    之方式，由出境4 樓下出境3 樓，往北機坪之方向，行經北
    安檢線，再行經北天橋後，來到北喇叭口，北喇叭口之右側
    即A7、A6登機門，被告李安智即往北喇叭口之反方向，走向
    北天橋離去；被告張敏經由第一航站3 樓上開南公務門往入
    境大廳公務門方向走，並經由該公務門之樓梯間走至入境大
    廳1 樓與被告傅伍俊會合，傅伍俊親將內裝不詳物件之類似
    信封之物品交予李安智後，渠2 人始分別離去，嗣傅伍俊旋
    走至出境大廳等情節，均經警方調閱第一航廈各位置監視器
    查看，並翻拍成多張照片附卷可稽，亦經證人即承辦偵查員
    李家興於本院96年2 月14日審理時到庭接受交互詰問證述甚
    詳。
(五)、證人即被告傅伍俊雖自案發始即欲言又止，時而稱要自白並
    作證，時而又在本院審理時出之以不實之證詞，然據其曾於
    警、偵訊之一度自白及證詞及其最後於本院96年5 月9 日修
    正之證詞可知，有一台灣人陳家銘（原名陳文榮）係兩岸間
    之人蛇，另有一原為大陸地區人民然已入籍台灣地區之王建
    安，共同要求人在香港之傅伍俊帶同大陸女子身分之陳優弟
    、陳芳至中正機場，藉由持偽變造我國護照、交換登機證之
    方式，掩護陳優弟、陳芳在中正機場轉機至美國洛杉磯，傅
    伍俊並於案發前數日即已與被告李安智、張敏電話聯絡，要
    求被告李安智、張敏利用渠2 人之身分帶領大陸女子身分之
    陳優弟、陳芳辦理各項轉機事宜，事成後，伊與被告李安智
    、張敏各有美金2 至4 千元之酬勞，據傅伍俊所知，陳優弟
    、陳芳持用之我國護照是買來的，美簽是人蛇集團用貼的方
    式偽造的；傅伍俊於案發時之先後一直打電話予被告李安智
    ，係因為伊要問李安智上開2 位大陸女子轉機手續是否有問
    題、是否有順利上飛機，伊亦有打給張敏，是要張敏找李安
    智，因為當時李安智電話一直都沒有人接，伊確實有交一包
    文件給張敏，然該包文件封著伊沒有打開，所以伊不知道那
    包文件裡面的內容，伊事先有告訴李安智要給其酬勞，伊說
    帶一個大陸女子成功偷渡的話要給其2 千美金，但是本件大
    陸女子沒有成功偷渡到美國，所以最後沒有給其酬勞等語。
    已決被告李安智之辯護人徒以證人即被告傅伍俊一度翻供之
    不實證詞及傅伍俊對於事成後之酬勞數額先後所供有出入，
    據以全盤否定其之證詞可信性，然本案尚存有上開、下開諸
    多其他事證，本院綜合本件全般證據，認為證人即被告傅伍
    俊所證與事實相符，自堪採信，不得以其曾數度翻供即認為
    其所證全部不可採。
(六)、自已決被告傅伍俊、李安智、張敏3 人之通聯紀錄及渠等於
    案發日在中正機場之會合情形觀察：
(1)、案發前即93年11月1 日至同年月3 日，已決被告傅伍俊（電
    話號碼0000000000）、李安智（電話號碼0000000000，此門
    號為其登記使用）、張敏（電話號碼0000000000）3 人之通
    聯情形：
    93年11月1 日16時54分02秒（通話時間59秒）、17時19
      分17秒（通話時間13秒）（以下時分秒以O:O:O 代之），
      已決被告傅伍俊打電話給已決被告李安智。同日17:36:24
      ，已決被告李安智打電話給已決被告傅伍俊（通話時間15
      秒）（見蒞庭公訴人96年4 月13日庭呈本院之通聯紀錄第
      16頁，以下均為同份通聯資料）。另已決被告傅伍俊於同
      日19:52:06（通話時間15秒）、20:00:49（通話時間32秒
      ）、21:05: 45 （通話時間14秒），亦接續打電話給已決
      被告張敏（見通聯紀錄第16頁反面）。
    93年11月2 日14:37:14（通話時間39秒）已決被告傅伍俊
      打電話給已決被告張敏、14:42:15（通話時間15秒）已決
      被告傅伍俊打電話給已決被告李安智、15:08:01（通話時
      間103 秒）已決被告李安智以0000000000電話打給已決被
      告傅伍俊、18:57: 24 （通話時間74秒）已決被告傅伍俊
      打電話給已決被告張敏（見通聯紀錄第18頁、18頁反面）
      。
    93年11月3 日10:10:31（通話時間20秒）已決被告傅伍俊
      打電話給已決被告張敏，此時已決被告傅伍俊行動電話之
      基地台位置在台北市○○路8 號15樓頂及屋突（當日09:
      29:48 起至10: 11:54 止，基地台位置均在該處），然在
      同日10:11:54已決被告傅伍俊打電話給0000000000不詳之
      人後，已決被告傅伍俊手機基地台之位置開始位移，陸續
      由台北市松山區○○○路○ 段移至同市中山區○○○路○
      段，再至同市區○○○路○ 段，而後經台北縣泰山、林口
      鄉，嗣於同日11:03:41基地台位置在桃園縣大園鄉桃園機
      場二期航廈東側，觀上，顯見已決被告傅伍俊在10:10:31
      與已決被告張敏通話後，即駕車沿中山高速公路前往桃園
      機場無疑。又同日12:13:39（通話時間6 秒）已決被告傅
      伍俊在桃園機場打電話給被告張敏（此時基地台位置仍在
      桃園縣大園鄉桃園機場二期航廈東側），依已決被告傅伍
      俊此通電話與被告張敏僅有6 秒之通聯，推論該通電話應
      係已決被告傅伍俊向已決被告張敏傳遞某項訊息。另同日
      15:07:45（通話時間103 秒）已決被告傅伍俊在中正機場
      打電話給已決被告李安智（上情通聯見通聯紀錄第19頁、
      20頁、21頁）。
     觀上開已決被告傅伍俊與已決被告李安智、張敏之通聯
       秒數，均屬短暫且頻繁通話，可見已決被告傅伍俊在傳
       遞某項訊息，參以已決被告傅伍俊於93年11月5 日帶領
       陳芳、陳優弟過境桃園機場時，該3 人間又互有密集通
       聯且會面，顯見已決被告傅伍俊前開傳遞之訊息，應係
       有關陳芳、陳優弟偷渡美國洛杉磯之事宜無訛。證人即
       已決被告傅伍俊上開證稱其於案發日前數日即與已決被
       告李安智、張敏聯絡，要求渠2 人在中正機場管制區內
       帶領陳優弟、陳芳辦理轉機事宜等語，足堪採信，反而
       ，已決被告張敏辯稱完全不認識被告傅伍俊，亦無與傅
       伍俊通聯過云云，已決被告李安智辯稱案發日前並未與
       被告傅伍俊通聯過，僅在案發日接到一通傅伍俊由香港
       機場打來之電話，叫伊接2 位不知如何轉機至高雄之2
       位旅客的機，後來伊在南喇叭口2 樓處看見一群旅客，
       其中有傅伍俊云云，均與事實不符。
(2)、案發日即93年11月5 日已決被告傅伍俊（電話號碼00000000
    00）、李安智（電話號碼0000000000、0000000000）、張敏
    （電話號碼0000000000）3 人之通聯及在中正機場內會合之
    情形：
    0000000000電話之申請人雖為林文子，有門號申請人資料
      可稽，但證人林文子於本院結證：伊並未申請過該電話，
      且伊身分證影本曾因出國交與旅行社辦理出國手續等情，
      堪認0000000000電話係某人盜用林文子名義申請，且用於
      不法之用途無疑。又查，已決被告傅伍俊於94年1 月18日
      自大陸入境金門為警拘提時，經警檢視其聯絡簿，載明
      0000000000為已決被告李安智之電話，且該電話係於93年
      10月間記載於該聯絡簿上，業據已決被告傅伍俊於警詢供
      述綦詳（見93年度他字第1374號卷第117 頁），且有該聯
      絡簿影本附卷可稽（見內政部警政署航空警察局96年6 月
      27日航警刑字第0960016972號函之附件），已決被告李安
      智之辯護人雖仍辯以傅伍俊94年1 月19日之警詢筆錄記載
      傅伍俊有1 聯絡簿內載「00-00000000/他（李安智）太太
      朱玉華現在旅行社的電話」，但李安智太太是盛俐萍，任
      職經濟部商業司僱員，盛俐萍且於李家興偵查員於93年12
      月5 日對被告李案智作警訊筆錄時在場陪同，李家興為何
      到了94年1 月19日對傅伍俊作上開筆錄時，仍會將李安智
      太太誤為朱玉華，可見李家興該份筆錄不專業，可信度值
      疑，且該筆錄之記載又與上開聯絡簿影本不符云云。然證
      人李家興於本院96年8 月15日已就其為何在對已決被告傅
      伍俊之警詢筆錄內有上開記載證述甚明，其證稱「（檢察
      官問：（提示聯絡簿影本），請你說明這份聯絡簿影本是
      如何來的？）這份是傅伍俊本人同意搜索時，他本人提出
      來的資料就包括一本聯絡簿，我們翻閱聯絡簿有發現到，
      裡面有記載李安智、張敏的聯絡電話，就把它影印下來，
      然後聯絡簿還給傅伍俊。」、「（檢察官問：（提示93他
      1374 號 卷第117 頁最後一個問），這裡面的內容應該是
      傅伍俊回答的內容，你當初怎麼會把它列為問題？）我們
      在聯絡簿裡面發現李安智、張敏的姓名、電話號碼，但是
      還有很多支電話號碼，包括市內電話和行動電話，並沒有
      一一的記載是誰的電話號碼，所以我們先口頭詢問傅伍俊
      ，沒有記載是誰的電話號碼是哪些人使用的，然後在警詢
      筆錄問傅伍俊的問題中，就寫下來傅伍俊向我們自己陳述
      的那些電話號碼的使用人，然後作成問題的型式問他是否
      有撥打這些電話、他何時在聯絡簿上記載這些電話號碼。
      」、「（辯護人問：這一頁聯絡簿有賴佩君、聚仁的名字
      ，為何你不問聯絡簿上的電話是不是該二人的，而只問是
      不是李安智、張敏的？）當時我們在偵辦的階段知道犯嫌
      有李安智、張敏，所以我們沒有就該頁聯絡簿我們不知道
      的犯嫌姓名加以詢問傅伍俊，上面記載的電話是不是我們
      不知道的犯嫌所使用的，而只詢問他我們在該偵辦階段知
      道的犯嫌李安智、張敏使用電話的狀況。」、「（辯護人
      問：（提示同上偵卷第11 7頁最後壹個問）聯絡簿上有否
      記載你在警詢筆錄所記載的該問題的內容？）裡面是有電
      話，至於我警詢筆錄所記載的問題內容中，比如他太太朱
      玉華、旅行社這一些內容，是我們口頭問傅伍俊，他向我
      們陳述的。」、「（辯護人問：（提示同上他卷第117 頁
      最後壹個問）傅伍俊稱李安智的太太叫做朱玉華、在旅行
      社工作，難道你（在對被告李安智作完警詢筆錄）43天之
      後都不會懷疑李安智的太太是朱玉華、並且一點印象都沒
      有（被告李安智作警詢筆錄時其妻盛俐萍在場陪同）？）
      我們在筆錄中問題內的記載，是依據傅伍俊的口頭陳述，
      沒有上電腦去查證。因為我們當時最主要是針對李安智、
      張敏，而不是針對李安智的太太，所以沒有特別去注意到
      當天陪同李安智製作警詢筆錄的人的名字及傅伍俊作警詢
      筆錄口頭陳述的李安智的太太的姓名。」等語，其製作警
      詢筆錄之規範與正常程序並無不符之處，且其筆錄記載之
      內容亦無與上開聯絡簿影本不符之處，辯護人上開所辯，
      委無實益；況已決被告張敏於案發日上開大陸女子在中正
      機場內轉機之際，多次（共12次）接獲0000000000門號之
      來電，且渠2 人通聯之時間均在被告張敏、李安智2 人為
      第一航廈監視器拍攝到其2 人會合以外之時間（按渠2 人
      未碰面之期間才有以手機聯絡之必要，而渠2 人會合之時
      間約在15時13分，即被告張敏自2 樓之B6登機門往B8登機
      門方向接應傅伍俊帶領之大陸女子之後，直至15時37分，
      即被告李安智、張敏帶領大陸女子至3 樓南安檢線後，張
      敏往南公務門走，而李安智續帶領大陸女子上4 樓為止，
      然此段時間中間，張敏曾一度離開李安智與大陸女子，直
      至3樓 南喇只口才再度會合，此已如上述，此所以上開12
      通通聯中，有一通之時間為15:21:36，另可參見下述）
      ，有被告張敏0000000000門號雙向通聯紀錄、第一航廈監
      視器翻拍照片多幀在卷可稽，足供相互勾稽，已決被告張
      敏於本院竟乃推稱不知、已忘記0000000000門號係何人來
      電，可見其為己與已決被告李安智掩護之情，亦見已決被
      告李安智否認0000000000門號為其使用，乃為卸責之詞，
      0000000000門號為已決被告李安智使用毋庸置疑。
    已決被告傅伍俊於案發日所搭乘之班機抵達中正機場時，
      第一通撥出電話係15:06:55（撥打予777 ，即遠傳電信公
      司服務中心），該時之基地台在桃園縣大園鄉三石村，其
      嗣後之基地台始在中正機場航廈附近，可見15:06:55約為
      已決被告傅伍俊即將抵達國門之際，所撥打之第一通電話
      。而在已決被告傅伍俊撥打前通電話之前，已決被告李安
      智已在15:06:42打電話給被告張敏（通話時間為0 秒，可
      見其2 人係以手機響鈴為代號，見通聯紀錄第27頁反面）
      ，足認被告李安智、張敏早已知悉被告傅伍俊所搭乘之班
      機何時抵達，且於15:06:42起，即開始聯繫。
    15:10:23已決被告傅伍俊打電話給已決被告張敏後，隨即
      於15:11:18與陳芳、陳优弟步出二樓B8登機門，往B7、B
      6 登機門方向行走（見96年2 月14日公訴人庭呈之中正國
      際機場監視器之翻拍相片第21頁圖一）；而已決被告張敏
      則於15:12:49由二樓B6登機門往B7、B8登機門方向行走（
      即與已決被告傅伍俊相反之方向），惟隨即於13秒後（即
      15: 13:02） 折返（見翻拍相片第21頁圖四）；又已決被
      告傅伍俊與陳芳、陳優弟在已決被告張敏於前處折返後之
      52秒後（即15:13:54），緊接步行通過該處（見翻拍相片
      第21頁反面圖五）。於15:17:19已決被告傅伍俊步往入境
      大廳之查驗台（見翻拍相片第21頁反面圖七、八），而陳
      芳、陳優弟則未跟隨其後，惟於15:19:28，陳芳、陳優弟
      與已決被告李安智共同出現於中正機場2 樓南機坪之轉機
      室辦理轉機手續（見翻拍相片第5 頁上、下圖），參以陳
      芳於警詢證稱：第二個男子帶伊到轉機室劃位等語（見93
      年度他字第1374號卷93年11月15日20時警詢筆錄第2 頁）
      及陳優弟於警詢證稱：第一個男子帶我到航空公司劃位到
      高雄等語（見93年度他字第1374號卷93年11月15日17時52
      分警詢筆錄第3 頁），可知陳芳所稱之「第二個男子」及
      陳優弟所稱之「第一個男子」均係指已決被告李安智，且
      已決被告李安智於已決被告傅伍俊入境後，接續帶領陳芳
      、陳優弟以轉機之方式偷渡。
    陳芳、陳優弟辦好至高雄之轉機手續並拿到前往高雄之登
      機證後，已決被告張敏於15:21:36（通話時間10秒）打電
      話給已決被告李安智後（電話號碼為：0000000000、見通
      聯紀錄第27頁反面)， 隨即與已決被告李安智、陳芳、陳
      優弟共同行經免稅商店前，準備從南機坪至北機坪（見證
      人李家興於本院96年2 月14日之證述－審判筆錄第5 頁及
      翻拍相片第7 頁下圖。另第7 頁下圖監視器之時間記載為
      14:19:21，惟該圖畫面時間依李家興之證述應加上1 小時
      （因日光節約時間），即15:19:21。又第7 頁下圖之時間
      係在第6 頁下圖之後，而第6 頁下圖之時間為15:24:
      57，故第7 頁下圖之時間有誤差，亦據李家興結證明確，
      併此敘明）。觀上已決被告張敏在15:21:36打電話給已決
      被告李安智後之數分鐘，隨即與已決被告李安智碰面，參
      以該通電話通聯之時間僅有10秒，顯見已決被告張敏係在
      與已決被告李安智確認目前位置何處，以便會合，而會合
      之目的即在自已決被告李安智處取得往高雄之登機證，以
      便攜出至出境大廳交給被告林麗月、張秋鳳（詳下述）
      。
    陳芳於警詢證稱：至高雄的登機證由第二個男子拿走，沒
      有還；伊看到陳優弟把登機證給他（指已決被告李安智）
      ，伊才跟陳優弟一樣，把登機證給他等語（見93年度他字
      第1374號卷93年11月16日19時44分警詢筆錄第5 頁），足
      認陳芳、陳優弟至高雄之登機證已交給已決被告李安智，
      此亦可由監視器之翻拍相片並未出現其他男子帶領陳芳、
      陳優弟轉機可證。又已決被告李安智拿到陳芳、陳優弟至
      高雄之登機證後，必須設法轉交給人在出境大廳之被告林
      麗月、張秋鳳，參以已決被告張敏在15:21:36打電話給已
      決被告李安智，並在靠南機坪之3 樓免稅商店附近會合後
      ，隨即於15:27:28與已決被告李安智及陳芳、陳優弟分開
      行走，亦即已決被告張敏準備經由南公務門繞道至出境大
      廳（見翻拍相片第9 頁上圖），而已決被告李安智與陳芳
      、陳優弟則在被告李安智帶領下經由上4 樓再往3 樓之北
      機坪（往洛杉磯之班機在北機坪登機），再佐以已決被告
      傅伍俊於15:36:56打電話給已決被告張敏，已決被告張敏
      隨即於15:38:57 步至入境大廳（見翻拍相片第11頁上圖
      ），且旋即於15:40:13與已決被告傅伍俊在入境大廳會面
      ，並由已決被告傅伍俊交付一包物件給已決被告張敏（見
      翻拍相片第12頁上圖），而已決被告張敏取得前開物件後
      ，隨即於15:41:56步入出境大廳，徵之已決被告傅伍俊於
      案發日15時6 分許步出機門至已決被告張敏於15:41:56步
      入出境大廳，前後約30分許，稽之已決被告林麗月於本院
      供稱：「案發當天我跟張秋鳳一起在機場碰面，後來就到
      航空櫃台辦登機證，辦好之後，鄧穩勝就把我跟張秋鳳的
      登機證拿走，說要去跟他老闆拿機票錢，然後我們就在那
      邊等了將近『三、四十』分鐘，鄧穩勝就拿了兩張高雄的
      登機證給我」等語（95年10月27日準備程序筆錄第4 頁）
      ，足證已決被告張敏與已決被告李安智會面之目的，即在
      負責將陳芳、陳優弟至高雄之登機證攜出管制區，且在30
      分鐘之後，將高雄之登機證交與被告林麗月、張秋鳳一節
      ，洵堪認定。
(七)、按本案查獲陳優弟係經由另一大陸女子陳芳供述，因而得知
    陳優弟已經在飛機裡面，再通知清艙組到飛機上將陳優弟逮
    捕到案，業據本案承辦員警李家興於本院結證明確（見96年
    2 月14日審判筆錄第3 頁）。另證人即雄獅旅行社嘉義分公
    司票務員黃美淑於本院審理時證稱伊案發日接獲華航機場人
    員來電說伊之公司開出之2 張機票之旅客護照有被盜用，伊
    就打電話通知已決被告林麗月，伊告知林麗月機票一定要作
    廢。足見本案大陸女子轉機偷渡之事已案發後，始有已決被
    告林麗月被動同意機票作廢之事，與已決被告林麗月辯稱，
    係因伊向嘉義雄獅旅行社票務組主動連絡終止該兩張機票所
    有權，也因此中華航空馬上連絡航空警察局，才能從飛機上
    再查獲另一位大陸女子陳優弟云云，顯與事實不符，不足採
    信。
(八)、陳芳、陳優弟偷渡至美國洛杉磯之方式，係先由已決被告林
    憲吾訂好被告林麗月、張秋鳳於93年11月5 日，搭乘中華航
    空公司CI006-16:40 至美國洛杉磯之機位（機票），而後在
    陳芳、陳優弟與已決被告傅伍俊於93年11月5 日下午3 時許
    過境桃園機場之際，由鄧穩勝向已決被告林麗月、張秋鳳取
    得至洛杉磯CI 006之登機證，利用管道交付與陳芳、陳優弟
    ，而後再由已決被告張敏將陳芳、陳優弟往高雄CI195 之登
    機證攜出管制區，交付與已決被告林麗月、張秋鳳等情，業
    已論證如前。基此，倘若已決被告林麗月、張秋鳳就陳芳、
    陳優弟前開偷渡方法完全被鄧穩勝矇騙，則至少已決被告林
    麗月、張秋鳳在鄧穩勝取走洛杉磯之登機證，而後再交與往
    高雄之登機證之際，任何人，在此種情況下，必感疑惑。又
    依已決被告林麗月供稱：「鄧穩勝就拿了兩張高雄的登機證
    給我，後來我看不對，回頭找他，他人已經不見了」云云，
    執此，已決被告鄧穩勝豈非在陳芳、陳優弟尚未偷渡成功之
    前，已向已決被告林麗月、張秋鳳暴露不法之處，再者，已
    決被告林麗月本身曾擔任旅行社負責人，現時仍在旅行社任
    職，其亦曾擔任赴美之領隊，相關旅遊知識經歷豐富，而已
    決被告張秋鳳之先生即已決被告徐嘉榮自退伍後亦曾在已決
    被告林憲吾擔任協理之台中市揚運旅行社從事旅行社之工作
    ，且其入出境國之次數不可勝數，有其入出境紀錄1 份附卷
    可稽，已決被告鄧穩勝既為人蛇集團找尋已有美國簽證且願
    意出名購買赴美國洛杉磯機票之人，豈對其所找尋對象之身
    分背景全然不知？又依已決被告徐嘉榮之供稱，伊在台中市
    揚運旅行社從事旅行社工作時，因鄧穩勝有時至伊之公司買
    機票、辦證件等事宜而認識，更可證鄧穩勝對於其所找尋之
    上開對象之身分背景全然瞭解掌握，則其豈有毫不顧慮其在
    案發日之中正機場將赴美國洛杉磯登機證換成至高雄登機證
    並且偷偷落跑不告而別之後，已決被告林麗月、張秋鳳極有
    可能因渠等之上開背景而瞭解事情之嚴重性，因此而報警處
    理，而已決被告林麗月、張秋鳳竟亦毫不顧慮渠等2 人至洛
    杉磯的登機證被換成至高雄之登機證，可能成為他人犯罪之
    羔羊，已決被告林麗月反於偵訊時具狀辯稱：「我們認為護
    照沒有被鄧某拿走，沒有任何損失，機票也作廢了，被告與
    張秋鳳就各自回家，認為沒事了．．．」云云（見94年度偵
    字第4203號卷第206 頁），顯悖情理，是已決被告林麗月、
    張秋鳳辯稱渠等對於本案不知情，是被鄧穩勝騙了云云，委
    無任何可信之處。
(九)、案發當日，陳芳、陳優弟於桃園機場隨即被查獲，且此事件
    於隔日之中國時報、自由時報亦有登載，且為已決被告林麗
    月所自承知悉，是已決被告林麗月、張秋鳳、林憲吾等人至
    少於隔日即知悉陳芳、陳優弟2 位大陸女子係偷渡客，又已
    決被告林麗月、張秋鳳果真係被騙，則渠等2 人應對此事耿
    耿於懷，深烙心裏，是渠等事後對此事件客觀事實之描述，
    應無記憶不清之情事發生，然互核已決被告林麗月、張秋鳳
    、林憲吾等人之供述，前後不合，彼此間亦矛盾，顯然渠等
    均係為了掩飾事實真相，以圖卸責，茲述之如下：
(1)、已決被告林麗月向本院具狀辯稱：「於93年11月5 日下午3
    時左右在中正機場與鄧穩勝碰面，才由鄧穩勝介紹與首次見
    面的張秋鳳會合，被告兩人（即林麗月、張秋鳳）才一同前
    往中華航空櫃檯辦理前往洛杉磯手續．．．」云云（見95年
    10月4 日刑事聲請暨陳報狀第2 頁），然此與已決被告林麗
    月於本院證稱：「張秋鳳是他先生徐嘉榮帶過來的，鄧穩勝
    認識他們二人哪一個人我不知道，我認識鄧穩勝，我和張秋
    鳳二人自己在中華航空櫃台先碰面，我忘了是我和張秋鳳誰
    先問誰的，當時我們兩人互相問的時候，鄧穩勝不在現場，
    當時我也沒有看到徐嘉榮。」等語不符（見96年6 月20日審
    判筆錄）。又已決被告林麗月於本院之前開證述情節，亦與
    張秋鳳於本院證稱：「鄧穩勝打電話給我，他叫我到機場和
    他碰面，是鄧穩勝與林麗月一起走過來的，我們好像是在第
    一航廈大廳（大廳何處我忘記了）碰面。」等語不合（見96
    年6 月20日審判筆錄），顯見已決被告林麗月、張秋鳳與鄧
    穩勝之間，另有會面之方式，且此會面方式早已聯絡妥當，
    而已決被告林麗月、張秋鳳之所以隱瞞真正之會面方式，無
    非係要製造一個其等2 人事先並未曾與鄧穩勝聯繫、謀議本
    案犯行之假象。
(2)、已決被告林麗月於警詢供稱：「（問：現你提供本局刑警隊
    二張至高雄機場之登機證（班機：CI195） 係何人? 何時?
    何地? 給你？）就是鄧先生拿走張小姐與我至美國洛杉磯的
    登機證『同時』拿給我」云云（見94年度偵字第4203號卷第
    98頁）。惟此與已決被告林麗月於本院供稱：「案發當天我
    跟張秋鳳一起在機場碰面，後來就到航空櫃台辦登機證，辦
    好之後，鄧穩勝就把我跟張秋鳳的登機證拿走，說要去跟他
    老闆拿機票錢，然後我們就在那邊等了將近三、四十分鐘，
    鄧穩勝就拿了兩張高雄的登機證給我」云云不符（見本院95
    年10月27日準備程序筆錄第4 頁）；另已決被告林麗月於本
    院之前開供述，亦與已決被告張秋鳳於本院供稱：「我就跟
    林麗月一起去櫃台辦畫位並辦登機證，辦完之後是林麗月拿
    著我的登機證，後來鄧穩勝從林麗月手中把我的登機證拿走
    ，後來我們就在等飛機等了30分鐘，鄧穩勝『都沒有回來』
    」云云相互齟齬（見鈞院95年10月27日準備程序筆錄第3 頁
    ）。足認鄧穩勝取走已決被告林麗月、張秋鳳2 人至美國洛
    杉磯登機證之經過，另有隱情。觀以已決被告傅伍俊於案發
    日下午3 時許抵達國門至已決被告張敏於同日15:41:56（即
    40分鐘之後）走至出境大廳一節，足認已決被告林麗月、張
    秋鳳2 人前開不一之供述有一部分為真實，即在鄧穩勝於案
    發日下午3 時許，取走已決被告林麗月、張秋鳳2 人美國洛
    杉磯之登機證，而後利用不詳管道將該登機證交與陳芳、陳
    優弟，而後再由已決被告張敏將陳芳、陳優弟往高雄之登機
    證攜至出境大廳，前後時間約40分許，正符已決被告林麗月
    於本院供稱：「我們就在那邊等了將近三、四十分鐘，鄧穩
    勝就拿了兩張高雄的登機證給我」等語，可證已決被告林麗
    月、張秋鳳取得高雄之登機證，係在鄧穩勝取走美國洛杉磯
    登機證後之30-40 分鐘。而已決被告林麗月、張秋鳳之所以
    為前開不一之供述，乃係為了掩飾渠等明知前開交換登機證
    之過程所為之卸責之詞。
(3)、已決被告林麗月於本院供稱：「然後我們就在那邊等了將近
    三、四十分鐘，鄧穩勝就拿了兩張高雄的登機證給我，後來
    我看不對，『回頭找他，他人已經不見了』，張秋鳳跟我說
    這兩張是到高雄的登機證，而我們是要去美國，我就跟張秋
    鳳講說我們可能被騙了」云云（見本院95年10月27日準備程
    序筆錄第4 頁），惟苟參以已決被告張秋鳳於警詢供稱：「
    鄧先生要我們去高雄玩，不去美國洛杉磯」一情（見94年度
    偵字第4203號卷第103 頁），鄧穩勝並非如已決被告林麗月
    所稱：「回頭找他，他人已經不見了」，而係要已決被告林
    麗月、張秋鳳到高雄玩。觀上，足認已決被告林麗月、張秋
    鳳前開供述均屬虛構，並圖以表述渠等2 人果真為被鄧穩勝
    所騙。
(4)、已決被告林麗月於警詢供稱：「鄧先生就走過來，叫我們把
    登機證給他看一下，他說要跟他的老闆拿錢給我，所以鄧先
    生就把我與張小姐的登機證從我們手中拿走，但之後鄧先生
    就沒有登機證還給我們，也沒有再出現，然後沒多久嘉義旅
    行社開票中心打電話告訴我說我的護照被冒用了，但我跟開
    票中心講我的護照及回程機票都在我身邊，並向開票中心講
    把機票作廢」云云（見94年度偵字第4203號卷第94頁）；另
    供稱：「（問：你既然被騙為何沒有去報案？）當時票務中
    心有打電話給我，我有告訴票務中心把我跟張小姐機票做廢
    」云云（見94年度偵字第4203號卷第97頁）。可見已決被告
    林麗月係在嘉義旅行社『主動』打電話給被告林麗月時，始
    由已決被告林麗月告知旅行社人員作廢2 張美國洛杉磯之機
    票，此與已決被告林麗月嗣於本院具狀反稱：「被告已感覺
    被騙了，馬上打電話連絡林憲吾要止付支票，但連絡不上，
    被告只好自己打電話與嘉義雄獅旅行社票務組連絡終止該兩
    張機票所有權」云云（見95年10月4 日刑事聲請暨陳報狀第
    2 頁）不合，甚且與已決被告林憲吾於警詢供稱：「結果當
    天下午4 點多，林麗月打電話給我說，她被騙了，叫我趕快
    打電話向航空公司取消機票，我就打電話給雄獅旅行社取消
    機票。」云云（見94年度偵字第13127 號卷第19頁），亦屬
    扞格不入，而本件案發之過程亦已如上(七)之所述，是已決被
    告林麗月、林憲吾之上開供詞，均係卸責之詞。又倘已決被
    告林麗月果真因受騙而知道事情嚴重性，並趕快打電話給已
    決被告林憲吾要作廢機票，依情理，已決被告林麗月曾係旅
    行社之從業人員，依其專業之經驗判斷，應當向機場櫃檯告
    知受騙一情，由機場人員立即並報警處理，然已決被告林麗
    月竟捨此不為。再參以已決被告林麗月、張秋鳳於案發日並
    未通關，故已決被告林麗月縱有通知嘉義雄獅旅行社作廢2
    張洛杉磯之機票，雄獅旅行社亦僅依通常作廢機票程序處理
    ，然因班機已將起飛，即使有取消機票之動作，航空公司仍
    會索取相當程度之費用，並非如已決被告林麗月所稱沒有任
    何損失，且因僅係單純取消機票，嘉義雄獅旅行社及航空公
    司根本不會因為作廢機票一事，因而得知已決被告林麗月、
    張秋鳳2 人之護照有被冒用情事，詎已決被告林麗月竟然不
    實供稱：「然後沒多久嘉義旅行社開票中心打電話告訴我說
    我的護照被冒用了」云云，而已決被告林麗月之所以會如此
    供稱，無非係要將自己早已知悉陳芳、陳優弟2 人冒用已決
    被告林麗月、張秋鳳2 人英文名義之偽造護照一情，籍由上
    開不實之供述，表述自己知道護照被冒用係經由雄獅旅行社
    告知之無辜之情。
(5)、證人即已決被告林麗月、張秋鳳於本院96年6 月20日審理時
    之證詞，有下開違背常理之處：證人林麗月結證稱伊此行要
    至美國洛杉磯買健康食品、化妝品、營養食品，嗣後改稱「
    不是我要買，是鄧穩勝要買，鄧穩勝請我們帶回來，我們只
    是幫鄧穩勝將東西帶回來，鄧穩勝沒有講說帶多少東西回來
    。」、「鄧穩勝說我們到洛杉磯會有人接我們，沒有說要住
    哪個飯店。」、「（檢察官問：怎麼接你們（至洛杉磯之飯
    店）？）鄧穩勝說要我們到中正機場後，他再向我們說。」
    云云；證人即已決被告張秋鳳於同日審理時證稱伊沒有問要
    帶多少健康食品、化妝品回國，因為可以用託運方式託運回
    國，沒問也沒有差，此行到洛杉磯伊不知任何飯店，到洛杉
    磯會有人帶，伊亦不知旅遊行程，亦未看過書面或聽鄧穩勝
    口頭報告，伊都跟著林麗月走云云。然鄧穩勝既然亦要赴美
    採購，且有可能因太大量而須採託運方式，則鄧穩勝本身在
    美國即可處理託運健康食品回國之事宜，豈有花費10數萬元
    新台幣，請已決被告林麗月、張秋鳳2 人至美免費旅遊順便
    帶健康食品回國之理？且又不事先說明是否因為太大量，即
    使已決被告林麗月、張秋鳳2 人至美國亦無法順便攜帶回國
    ，而須在美國辦理託運？再者，鄧穩勝既係因已決被告林麗
    月英文程度佳，且又從事旅遊業多年，始免費請其與張秋鳳
    赴美，則鄧穩勝豈會連已決被告林麗月到美國洛杉磯後，如
    何住宿、何人接應等事項，均不事先告知林麗月，而一切到
    中正機場後再說明？此豈符合此行之所以藉用已決被告林麗
    月之專業角色而請其免費赴美之目的？
(十)、已決被告林憲吾於本案所負責者，係找其之友人透過買赴美
    國洛杉磯機票，待劃位領得登機證，即由不詳之人進入轉機
    室，然後再趁機把登機證交給二位大陸女子陳芳、陳優弟一
    情，業據證人即已決被告傅伍俊於偵訊中結證明確（見93年
    度他字第1347號卷94年1 月19日訊問筆錄第2 頁），而已決
    被告林憲吾於案發時前後的確出現在中正機場，業據已決被
    告林憲吾於偵訊中自承在卷可按，亦有其使用之0000000000
    門號通聯紀錄基地台可資為憑，雖已決被告林憲吾辯稱：「
    我去找陳家銘，我是要拿起訴書去機場給他」云云（見94年
    度偵字第4203號卷第224 頁）。惟查，現今寄送郵件便利且
    快速，是已決被告林憲吾要交起訴書給陳家銘，何需專程且
    急於案發日交與陳家銘，又陳家銘倘係該起訴書之被告，陳
    家銘自可收到起訴書，何必由已決被告林憲吾轉送，且已決
    被告林憲吾轉送之過程中，又適與已決被告徐嘉榮保持密切
    之電話聯繫（詳(十一)所述），於本案案發「前」，其2 無交集
    之人（詳(十一)所述）又均適巧於案發時之前後，為不同之目的
    至中正機場。觀此，足見已決被告林憲吾前開供稱與事實不
    符，不足採信。
(十一)、已決被告徐嘉榮供稱係鄧穩勝要伊至美國幫忙帶營養食品、
    化粧品回來，但伊妻子即已決被告張秋鳳想出國玩，就代伊
    去云云。參以已決被告林麗月於警詢供稱：鄧穩勝要伊開2
    張美國洛杉磯的機票云云，另於偵訊中具狀供稱：伊委由已
    決被告林憲吾代向嘉義雄獅旅行社訂購至美國洛杉磯之機位
    云云，倘依已決被告林麗月前開供稱，可知已決被告徐嘉榮
    與已決被告林憲吾2 人，就本案應無交集可言。然查，於案
    發日12:55:53已決被告徐嘉榮有以0000000000電話打給已決
    被告林憲吾所使用之0000000000電話，當時已決被告林憲吾
    手機之基地台位置在台北市○○區○○路334 號3 樓，復於
    13:40:37又打電話給已決被告林憲吾，當時已決被告林憲吾
    手機之基地台在桃園縣大園鄉○○○路15號樓頂，有通聯紀
    錄附卷可稽（見94年度偵字第13127 號卷第頁56），顯見已
    決被告林憲吾、徐嘉榮2 人於已決被告傅伍俊之班機飛抵國
    門前，即開始聯繫。又陳芳、陳優弟於案發日下午4 時許被
    查獲後，已決被告林憲吾則於17:59:11打電話給已決被告徐
    嘉榮（見前開通聯紀錄），是觀已決被告徐嘉榮、林憲吾本
    無交集，然卻於案發日陳芳、陳優弟查獲前、後均有通聯，
    此非偶然，應係共同謀議，且依上開論述，已決被告林麗月
    、張秋鳳早已知悉陳芳、陳優弟偷渡一情，則身為已決被告
    張秋鳳之丈夫且又係其找尋張秋鳳替其赴美之已決被告徐嘉
    榮豈可能會被矇在鼓裏。是已決被告徐嘉榮上開辯稱，顯係
    卸責之詞，不足採信。
(十二)、已決被告徐嘉榮雖辯以：案發日伊送張秋鳳至中正機場後即
    先離開，張秋鳳後來打電話給伊說其之機票、登機證拿給林
    麗月，林麗月拿給鄧穩勝，結果被鄧穩勝騙走了，伊當天馬
    上打電話給林憲吾向林憲吾要鄧穩勝之電話，伊向林憲吾說
    鄧穩勝騙走伊太太張秋鳳之機票、登機證，林憲吾罵伊說鄧
    穩勝不是善類怎會幫鄧穩勝至美國帶健康食品回台云云，然
    已決被告徐嘉榮既連鄧穩勝之連絡電話亦不知道，尚要請教
    林憲吾，則其如何會相信鄧穩勝所稱要其找人免費招待至美
    國帶數量亦不詳之所謂健康食品？又其供稱案發日其知道其
    妻張秋鳳被騙後，馬上打電話予林憲吾，然依卷附林憲吾上
    開門號通聯紀錄顯示，案發後，係林憲吾以其0000000000門
    號撥予已決被告徐嘉榮之0000000000門號，此外，該日渠2
    人即再無通聯，顯與已決被告徐嘉榮所辯不符。再者，已決
    被告林憲吾辯稱：林麗月於案發日下午4 時餘，打電話給伊
    說其被騙了，叫伊趕快打電話取消機票，伊就打電話給雄獅
    旅行社嘉義開票中心取消機票，過2 天，林麗月到嘉義找伊
    ，向伊說鄧穩勝騙其到美國帶健康食品回台，鄧穩勝要幫其
    出機票錢，結果被鄧穩騙，美國去不成了，伊才向其說鄧穩
    勝專門在騙他人護照，伊係事後才知道林麗月被鄧穩勝騙了
    云云，然依已決被告徐嘉榮上開所供，其於案發日即已打電
    話向林憲吾討鄧穩勝之電話，在電話中並向林憲吾說鄧穩勝
    騙走伊太太張秋鳳之機票、登機證，林憲吾罵伊說鄧穩勝不
    是善類怎會幫鄧穩勝至美國帶健康食品回台云云，則已決被
    告林憲吾於案發日即已知悉本案，又豈有已決被告林憲吾所
    稱在案發日過2 天，林麗月到嘉義找伊，向伊說鄧穩勝騙其
    到美國帶健康食品回台，結果被鄧穩勝騙，伊才知道本案之
    情節？益可見已決被告林憲吾、徐嘉榮避諱說出渠2 人在案
    發前及案發時之相互連絡之情形。
(十三)、又依已決被告林麗月、徐嘉榮、林憲吾之上開各節供述若為
    真，則已決被告徐嘉榮僅有將其妻即被告張秋鳳英文姓名告
    知鄧穩勝，鄧穩勝再將張秋鳳英文姓名轉告已決被告林麗月
    ，已決被告林麗月又將其與已決被告張秋鳳之英文姓名告知
    已決被告林憲吾，由已決被告林憲吾向嘉義雄獅旅行社訂購
    機票時，將已決被告林麗月、張秋鳳之英文姓名告知不知情
    之嘉義雄獅旅行社票務人員，然則，至少已決被告林麗月之
    英文姓名並未告知已決被告林麗月、林憲吾、徐嘉榮口中所
    稱之專門騙人護照之人蛇鄧穩勝，則人蛇集團為何竟在偽造
    被告甲○○之我國護照基本資料頁時，會偽造「林立悅，LI
    N LI-YUEH 」之中英文姓名，此英文姓名復核與扣案之被告
    林麗月劃位取得之華航CI006 班機登機證上之英文姓名完全
    相同？可見渠等均互有犯意聯絡，由渠等與人蛇集團精心策
    劃並偽造與被告林麗月、張秋鳳之英文姓名完全相同之被告
    甲○○、陳重德所持用之我國護照基本資料頁，以供大陸女
    子陳優弟、陳芳抵美國洛杉磯時，利用查驗證照之美國關員
    不熟稔中文而純以英文姓名查驗證照之機會，得以輕易闖關
    入境，此外，因陳優弟、陳芳所持上開偽造護照之基本資料
    頁內之英文姓名與被告林麗月、張秋鳳之劃位取得之華航
    CI006 班機登機證上所載英文姓名完全相同，陳優弟、陳芳
    於A7登機門接受華航人員證照查驗時，亦不容易為華航人員
    識破，此一精心擘劃之轉機偷渡之局，事屬專業老練之集團
    所為，焉有可能在局中利用不知情之對旅遊具有專業經驗之
    第3 人（被告林憲吾、徐嘉榮、林麗月均屬之，另依入出境
    紀錄觀之，被告張秋鳳之入出國頻率亦較一般常人為多），
    徒讓該第3 人洞悉其中故事而報警查獲，因此成為破局之關
    鍵角色？可見被告林憲吾、徐嘉榮、林麗月、張秋鳳4 人於
    本案知情且各在犯罪中扮演積極角色。
(十四)、證人即未起訴之共犯鄧穩勝雖於本院96年6 月20日審理時證
    稱伊對於本案亦不知情，是郭昱鴻（原名郭承江，41年12月
    6 日生、身分證統一編號：Ｚ000000000號、住台北縣新店市
    ○○街32號2 樓）要伊找2 個人，去美國幫其帶健康食品、
    化粧品回台，伊和已決被告林麗月本來就認識，伊和林麗月
    先在第一航廈一樓大廳中華航空公司櫃台碰面，後來伊打電
    話給被告張秋鳳，張秋鳳的電話號碼是其先生即已決被告徐
    嘉榮給伊的，伊是案發日第一次在中正機場第一航廈見到張
    秋鳳，林麗月、張秋鳳二人見面時，伊也有在場，後來伊將
    林麗月、張秋鳳之赴美登機證取走拿給郭昱鴻，向郭昱鴻請
    款，但是等了很久，郭昱鴻的朋友還是沒有拿錢來，林麗月
    、張秋鳳等得不耐煩，他們二人向伊說，登機時間快到了，
    為何還沒有拿錢來，伊叫他們再等，郭昱鴻就向伊說，不然
    伊就把登機證還給他們二人，請他們二人退機票；伊沒有向
    林麗月、張秋鳳二人說到洛杉磯要住哪裡，但是有向他們說
    ，伊之友人郭昱鴻會打電話向他們說，到了洛杉磯打電話和
    誰聯絡，對方會來接他們云云。該證人對於如何在案發日於
    第一航廈出境大廳與已決被告林麗月、張秋鳳會合之證詞，
    與已決被告林麗月、張秋鳳之供詞互相扞挌，已詳如上述(九)
    之所述外，又該證人對於如何請已決被告林麗月、張秋鳳與
    郭昱鴻電話聯繫得知到了洛杉磯如何住宿乙節，亦屬與常理
    相悖，不足採信，其上開證詞顯屬偽證之詞，無非用以迴護
    已決被告林麗月、張秋鳳、林憲吾、徐嘉榮等人，並用之脫
    卸己身於本案之罪責而已，該等偽證之詞自不足作為已決被
    告林麗月、張秋鳳、林憲吾、徐嘉榮有利之認定。
(十五)、卷附外交部領事事務局96年9 月5 日領一字第0965118468
    號函表示，該局查無已決被告陳重德報失第000000000 號護
    照後申請補發之紀錄，已決被告陳重德辯稱伊之護照於95年
    3 、4 月間在大陸遺失，有在大陸向我駐大陸單位申請補發
    云云，核屬卸責。復查，依扣案之偽造之編號000000000 號
    之我國護照（偽造之屬性詳下(十六)所述），除基本資料頁已遭
    全盤偽造外，其餘內頁之部分均仍屬已決被告陳重德之上開
    第000000000 號護照，有該護照扣案可資為憑，該偽造護照
    係已決被告陳重德提供無疑。再查，被告甲○○於93年12月
    12日警詢時供稱「93年9 月初晚上9 點左右有一位侯小姐（
    約四十歲左右，瘦瘦的、沒戴眼鏡、150 幾公分、頭髮短短
    的、臉型微長皮膚白白、平常開紅色1300C.C.車子）在桃園
    縣桃園市○○路與三民路口路口三角窗第一間店面二樓，她
    跟我們說有人要辦護照嗎？（那時侯小姐跟其他人打牌，我
    在旁邊聊天沒有打牌），於是我就說我要辨，隔天我就到永
    安路附近照相館照了時張大頭照片，約四、五天後，我在上
    述地點把我的身分證、時張大頭照片等資料交給侯小姐，過
    二十天左右，我打電話給他（他的電話我忘記了）要護照，
    她告訴我還沒辦成，再過四、五天我再打電話給她，她說我
    的護照不能辦出來之後，當中我有一直打電話給他要我的身
    分證，約在十月底左右他才把我的身分證還給我。」、「（
    問：你如何認識侯小姐？）是我朋友（我忘記了）認識的朋
    友，而且經常至上述地點打牌。」、「（問：你當時為何想
    要辦護照？）好奇。」、「（問：你當時辦護照時，交付何
    資料給侯小姐？）身分證正本、十張大頭照片、戶口名簿、
    新臺幣七千元。」云云，又於94年4 月21日偵訊時供稱「（
    問：何時辦護照？）我沒有辦護照，我在桃園三民路工作幫
    貼廣告單。」、「（問：有無交7000元給候小姐？）沒有。
    」、「（問：辦護照何用？）我沒有想要出國，但是覺得便
    宜就先辦。」云云，其之上開警、偵訊供詞與其在本院所持
    辯詞完全不符，而上開警、偵訊供詞亦相齟齲，是其上開警
    、偵訊、本院審理時之辯詞，無非臨訟卸責之詞，無可採信
    。又查，依卷附被告甲○○之中華民國普通護照申請書，被
    告甲○○為大陸女子陳芳所冒用之編號第000000000 號護照
    係於90年10月29日即已發照，被告甲○○竟於警詢時辯稱係
    於93年9 月初才委由侯小姐申辦云云，顯然與事實不合。復
    查，人蛇集團若果使用他人已報遺失之我國護照後加以偽造
    ，再交予大陸女子使用，則大陸女子在中正機場轉機辦理手
    續時，極易為機場關員、航空公司人員發覺護照編號係已作
    廢之無效護照，則人蛇集團偽造護照基本資料頁、偽造美國
    簽證、偽造出境章戳，又事先安排各個共犯在機場護航轉機
    之一切作為及勞費將輕易化為徒勞，且相關共犯將為警、檢
    一網打盡，是可知已決被告陳重德及被告甲○○於事先必與
    人蛇集團商議妥當，以不詳代價提供渠等之我國護照以供人
    蛇集團使用，事理至明。
(十六)、大陸女子陳優弟所持用我國張丘鳳名義之編號000000000 號
    之護照，為變造整張基本資料頁之護照，且基本資料頁之紙
    質與正版護照之防偽安全紙張之紙質不同，護照第20頁上編
    號00000000號之美國簽證為偽造，蓋於上開護照第10頁及中
    華航空CI006 班機序號208 登機證上編號189 之中華民國出
    境查驗章戳印均為偽刻冒蓋；大陸女子陳芳所持用我國林立
    悅名義之編號000000000 號之護照，為變造整張基本資料頁
    之護照，且基本資料頁之紙質與正版護照之防偽安全紙張之
    紙質不同，護照內之美國簽證為偽造，蓋於上開護照第9頁
    及中華航空CI006 班機序號209 登機證上編號189 之中華民
    國出境查驗章戳印均為偽刻冒蓋；有航空警察局證照查驗隊
    鑑識報告2 份在卷可稽，再因陳優弟、陳芳所持用之我國上
    開護照之基本資料頁之變造方法係出之整頁均以變更姓名、
    年籍之方式為之，經變造後之姓名、年籍資料已與已決被告
    陳重德、被告甲○○完全不同，自已進於偽造之程度，故上
    開我國護照、美國簽證、出境查驗章戳均係屬偽造。
(十七)、
(1)、此外，復有已決被告李安智等人涉嫌入出國及移民法案中正
    機場現場圖及其行走路線圖、監視系統錄影翻拍畫面、陳優
    弟之中華人民共和國護照影本、通聯調閱查詢單、桃園機場
    相關單位設施位置圖、桃園機場第一航廈相關位置監視器位
    置圖航空警察局證照查驗對證照鑑驗通知書（93年11月8 日
    航警查鑑字第09311001號）、外交部領事事務局函送之國人
    陳重德、甲○○等二人普通護照申請書影本各1 份、已決被
    告張秋鳳、林麗月訂位紀錄、赴高雄及美國洛杉磯之登機證
    附卷可稽，且有陳優弟、陳芳所持偽造之中華民國護照及渠
    等持用之中華航空公司CI006 號班機登機證扣案可供佐證，
    本件事證明確，本件共同被告各人之犯罪角色均堪認定。
(2)、末以，已決被告傅伍俊、李安智、張敏、林憲吾、徐嘉榮、
    林麗月、張秋鳳、未起訴之共犯鄧穩勝、王建安、陳家銘等
    人，或本身即為兩岸人蛇集團之核心成員並負責找其他共犯
    加入本件轉機不入境偷渡美國之大局，或於案發日本於事前
    之犯意聯絡而至中正機場接應大陸女子陳優弟、陳芳辦理各
    項偷渡轉機事宜，或實際參與交換登機證，或事前即本於犯
    意聯絡而訂購機票再於案發日至中正機場劃位領得赴美之登
    機證後，明知己不欲出境赴美竟乃將登機證交予人蛇集團成
    員以達成接應上開大陸女子轉機不入境偷渡之目的，而欲達
    成該目的，於案發日，大陸女子陳芳、陳優弟非得藉由行使
    偽造護照、行使偽造之屬準公文書之出境章戳、在機場交換
    原先並非在旅客與華航運送契約範圍內即華航CI006 號班機
    原訂赴美之旅客登機證等方式不為功，是已決被告傅伍俊、
    李安智、張敏、林憲吾、徐嘉榮、林麗月、張秋鳳、未起訴
    之共犯鄧穩勝、王建安、陳家銘等人，對於本案所有犯罪事
    實均屬明知且有意使其發生，渠等對於本案所有犯罪事實均
    有主觀上之直接故意。另已決被告陳重德、被告甲○○於本
    案之行為雖僅係提供本身之護照予不詳之他人使用，然按護
    照係屬極為個人之專屬證件，專供該個人出入境或轉機時證
    照查驗之用，是渠2 人提供本身之護照予他人，自對該護照
    將透過偽變造之方式由該他人或親自或再轉交其他第3 人使
    用於入出境或轉機之用途乙節，知之甚詳，而實際使用人因
    不以本身名義入出境或轉機至外國，則出境、轉機前往之該
    外國之簽證勢必須出之以偽造一途，故已決被告陳重德、被
    告甲○○對於本案行使偽造護照、行使偽造護照內頁之美國
    簽證之構成犯罪事實之部分，與其他共犯相同，亦具備直接
    故意；然實際使用渠2 人之偽變造護照之用途既不限於轉機
    一途，亦可用之於入出境，則設若實際使用人係國內通緝犯
    欲逃往國外，僅須以偽變造技術精良之偽變造護照經偽變造
    後之英文姓名購買機票、劃位取得登機證，再經由證照查驗
    櫃台、登機前之航空公司人員之證照查驗，即得取得證照查
    驗人員之出境章戳蓋於偽變造護照內，進而順利出境逃亡，
    根本不須以交換他人登機證、行使偽造出境章戳之方式為之
    ，是故，已決被告陳重德、被告甲○○對於渠等護照所交付
    之人蛇集團欲以交換他人登機證、行使偽造出境章戳之方式
    以達成助大陸女子轉機偷渡之犯行雖無直接故意之明知，然
    上開已敘明，護照之用途本即有轉機時供證照查驗之用途，
    故已決被告陳重德、被告甲○○對於渠等護照所交付之人蛇
    集團欲以交換他人登機證、行使偽造出境章戳之方式以達成
    助大陸女子轉機偷渡之構成犯罪事實，仍屬得預見其發生，
    而其發生初不違背渠2 人提供護照之最初本意，是已決被告
    陳重德、被告甲○○對於本案行使偽造屬公文書之出境章戳
    、交換登機證即在機場以交付證件之方式利用航空器運送非
    運送契約應載之人至他國之構成犯罪事實之部分，僅有間接
    故意，併此敘明。
二、核被告甲○○所為，係犯護照條例第24條第2 項、第1 項之
    行使偽造護照罪、入出國及移民法第53條第2 項、第1 項之
    在機場以交付證件之方式利用航空器運送非運送契約應載之
    人至他國未遂罪、刑法第216 條、第212 條之行使偽造特種
    文書（美國簽證）罪、第216 條、第220 條第1 項、第211
    條之行使偽造準公文書罪（出境章戳係按習慣足以為表示國
    人通過航警局證照查驗隊之證照查驗後，由該查驗隊人員在
    護照內頁所蓋表示該人確於章戳內所示時間出國境之意思表
    示）。又護照條例第24條第2 項、第1 項係屬刑法第216 條
    、第212 條之特別規定，自應直接適用護照條例第24 條 第
    2 項、第1 項為已足，公訴人既已論護照條例第24條，又認
    同時構成刑法第216 條、第212 條之罪，自屬未洽。被告偽
    造特種文書、準公文書、偽造護照之低度之行為，為其後行
    使之高度行為所吸收，不另論罪。被告甲○○與上開各已決
    被告、未起訴之共犯鄧穩勝、王建安、陳家銘及其他未知姓
    名年籍之上開參與在中正機場交付赴美登機證之成年共犯，
    就本案全部犯行，具有犯意聯絡及行為分擔，均屬共同正犯
    。被告等人所犯之行使偽造特種文書罪、行使偽造公文書罪
    ，係以大陸女子之一個行使行為而觸犯之，為想像競合犯，
    應依刑法第55條之規定，從較重之行使偽造公文書罪處斷。
    被告等人所犯上開各罪間具有方法結果之牽連犯之關係，依
    刑法修正前即行為時之規定，應從一重之行使偽造準公文書
    罪處斷；依修正後之刑法既已刪除牽連犯之規定，則所犯上
    述各罪應依數罪併罰之規定分論併罰，比較新舊法之規定，
    修正後之規定並非較有利於被告，依刑法第2 條第1 項前段
    之規定，應適用行為時之法律，即適用修正前刑法第55條牽
    連犯之規定，從一重之行使偽造準公文書罪處斷；公訴人起
    訴書犯罪事實欄固未記載被告等人行使偽造之屬特種文書之
    美國簽證、行使偽造之屬準公文書之航警局駐中正機場證照
    查驗隊之出境章戳之犯行，然該等犯行既與已起訴部分具有
    牽連犯裁判上一罪之關係，自在本院得一併審判之範圍內。
    刑法第212 條係72年6 月26 日 以前修正之刑法條文，該條
    項之罰金刑，按罰金罰鍰提高標準條例第一條前段之規定，
    提高（以銀元計）至十倍，而按95年6 月24日修正公布、自
    95年7 月1 日施行之刑法施行法第1 條之1 第2 項前段之規
    定，該條項之罰金刑，提高（以新台幣計）至卅倍，二者經
    適用後之罰金刑提高規定並無不同，應逕依刑法施行法第1
    條之1 第2 項前段之規定以提高罰金刑。修正刑法第33條第
    5 款規定罰金刑係新台幣1000 元 以上，以百元計算之，而
    修正前該條款規定罰金刑係銀元1 元以上，二者比較，以修
    正前該條款較有利於被告。爰審酌被告甲○○於本案中所擔
    任之角色、其屬人蛇集團犯罪之共犯、其之犯罪手段、其所
    實施之犯罪係屬我國邇來為國際嚴厲譴責之人口販運行為、
    其所實施之犯罪對人權之危害性至為嚴重、被告甲○○對於
    本案牽連犯中較重之行使偽造準公文書罪之部分犯行僅具間
    接故意、被告甲○○犯後砌詞強辯之犯後態度等一切情狀，
    量處如主文所示之刑。被告甲○○於96年2 月6 日經本院發
    佈通緝，而於97年9 月4 日經警緝獲，其未於96年12月31
    日以前自動歸案接受審判，依中華民國96年罪犯減刑條例第
    5 條之規定，其未能獲邀減刑，併此敘明。扣案之上開張丘
    鳳、林立悅名義之護照各壹本、中華航空公司CI006 號班機
    登機證貳張，為共犯陳優弟、陳芳所有，供渠2 人犯罪所用
    之物，應依刑法第38條第1 項第2 款之規定，對同屬本案共
    犯之被告宣告沒收。
據上論斷，應依刑事訴訟法第299 條第1 項前段，護照條例第
24條第2 項、第1 項，入出國及移民法第53條第2 項、第1 項，
修正後刑法第2 條第1 項前段、第28條、修正前後第55條、刑法
第216 條、第212 條、第220 條第1 項、第211 條、第38條第1
項第2 款，刑法施行法第1 條之1 ，判決如主文。
本案經檢察官徐文豪到庭執行職務
中    華    民    國    97    年    12    月    31    日
                  刑事第三庭審判長法  官  謝順輝
                                  法  官  陳振嘉
                                  法  官  曾雨明
以上正本證明與原本無異。
如不服本判決應於收受判決後10日內向本院提出上訴書狀，並應
敘述具體理由。其未敘述上訴理由者，應於上訴期間屆滿後20日
內向本院補提理由書 (均須按他造當事人之人數附繕本)「 切勿
逕送上級法院」。
                                  書記官  施春祝
中    華    民    國    98    年    1     月    5     日
附錄法條：
護照條例第24條第1 項
偽造、變造護照足以生損害於公眾或他人者，處 5 年以下有期徒
刑，併科新臺幣 50 萬元以下罰金。
行使前項文書者，亦同。
將護照交付他人或謊報遺失以供他人冒名使用者，處 5 年以下有
期徒刑、拘役或科或併科新臺幣 10 萬元以下罰金。
入出國及移民法第53條第2 項、第1 項
在機場、港口以交換、交付證件或其他非法方法，利用航空器、
船舶或其他運輸工具運送非院送契約應載之人至他國者，處三年
以下有期徒刑、拘役或科或併科新臺幣壹佰萬元以下罰金。
前項之未遂犯，罰之。
中華民國刑法第216條
行使第 210 條至第 215 條之文書者，依偽造、變造文書或登載
不實事項或使登載不實事項之規定處斷。
中華民國刑法第212條
偽造、變造護照、旅券、免許證、特許證及關於品行、能力服務
或其他相類之證書、介紹書，足以生損害於公眾或他人者，處1
年以下有期徒刑、拘役或3 百元以下罰金。
中華民國刑法第220條
在紙上或物品上之文字、符號、圖畫、照像，依習慣或特約，足
以為表示其用意之證明者，關於本章及本章以外各罪，以文書論
。錄音、錄影或電磁紀錄，藉機器或電腦之處理所顯示之聲音、
影像或符號，足以為表示其用意之證明者，亦同。
中華民國刑法第211條
偽造、變造公文書，足以生損害於公眾或他人者，處 1 年以上 7
年以下有期徒刑。


司法院資訊處製作；財團法人民間司法改革基金會備份。
